# [求助] 求助陈版主成本法核算的可供转为权益法核算长投的处理

提问人：jxl276725171 时间：2017-07-12 17:18:47
陈老师： 你好，审计工作中遇到如下事项：公司A持有某上市公司股权2%，作为以公允价值计量可供核算，由于董事席位变动，A公司可对被投资单位施加重大影响，转为权益法核算长投。 根据《企业会计准则第 2 号一一长期股权投资》第十四条 投资方因追加投资等原因能够对被投资单位施加重大影响或实施共同控制但不构成控制的，应当按照《企业会计准则第 22 号一一金融工具确认和计量》确定的原持有的股权投资的公允价值加上新增投资成本之和，作为改按权益法核算的初始投资成本。原持有的股权投资分类为可供出售金融资产的，其公允价值与账面价值之间的差额，以及原计入其他综合收益的累计公允价值变动应当转入改按权益法核算的当期损益。 现在问题是，以公允价值计量可供核算是，公允价值变动部分的75%确认为其他综合收益，25%确认了递延所得税负债，在转为权益法核算长投是，累计计入其他综合收益部分转为当期损益（投资收益），那确认为递延所得税负债的部分是否也应转为当期损益（投资收益）。

回答人：chenyiwei
也应转入损益。实际上可以这样理解： 1 、首先将这部分原计入其他综合收益的递延所得税负债转回：借：递延所得税负债，贷：其他综合收益 2 、其次将转回调整后 100 ％的其他综合收益重分类到投资收益：借：其他综合收益，贷：投资收益 3 、最后重新确认递延所得税负债：借：所得税费用——递延所得税费用，贷：递延所得税负债
三笔分录叠加，其净影响为：借：所得税费用——递延所得税费用，贷：投资收益